臺灣花蓮地方法院刑事判決　　　　　　　 96年度易字第215號
公　訴　人　臺灣花蓮地方法院檢察署檢察官
被　　　告　戊○○
選任辯護人　廖學忠律師
上列被告因業務過失傷害案件，經檢察官提起公訴（96年度偵字
第1759號），本院判決如下：
    主  文
戊○○從事業務之人，因業務上之過失傷害人致重傷，處有期徒
刑伍月，如易科罰金，以新台幣壹仟元折算壹日；減為有期徒刑
貳月又拾伍日，如易科罰金，以新台幣壹仟元折算壹日。
    事  實
一、戊○○係耀陞鋼鐵股份有限公司（下稱耀陞鋼鐵）負責人，
    為從事業務之人，於民國 95年8月15日在『鳳林鎮環保科技
    園區新建工程』工地，因缺工趕工之需要，乃以每日新台幣
    2500元以下之工資（具體金額部分移由民事庭認定）緊急僱
    佣丁○○於二層樓以上之高塔塔頂負責鎖螺絲工作，其對於
    丁○○從事上開工作時，須有符合標準之必要安全衛生設備
    ，以防止發生自高處墜落之危險，詎其應注意能注意，卻疏
    未依規定提供安全帶、安全索，亦未於塔台周圍裝設任何防
    護防墜落措施並加以固定，致丁○○於同年月16日下午在工
    作中從五、六公尺高台上墜落地面，致受有左尺神經麻痺造
    成左手永久性活動障礙，嚴重減損左手之機能之重傷害及左
    髖臼骨折併發外傷性關節炎，導致左下肢活動力及功能嚴重
    減損至僅剩三成之重傷害。
二、案經丁○○訴請台灣花蓮地方法院檢察署檢察官偵查起訴。
    理  由
一、訊據被告戊○○對於所承包之工地未提供安全帶、安全索等
    防墜落設施固承認不諱，惟否認有何業務過失責任，辯稱：
    伊與被告僅係承攬關係，並非僱佣關係，造成墜落傷害之結
    果，實係被害人丁○○自己疏失所致云云。經查本件犯罪事
    實及過失責任，不惟已據被告於偵查及本院準備程序中一度
    具陳在卷，並經證人即告訴人丁○○於偵查中具結指證綦詳
    （該證人於偵查中之證述，並無顯不可信之情形，依法有證
    據能力），且據證人乙○○、胡庭輝（即丙○○）於96年10
    月22日本院行交互詰問審理時到庭證述屬實（見本院審判筆
    錄第4至 13頁），雖被告一再否認其與告訴人係僱佣關係云
    云，然從證人乙○○所述及嗣所提出伊與耀陞鋼鐵代表人即
    被告所簽立之書面承攬契約影本乙紙以觀，亦可輕易瞭解伊
    與被告情形確非相同，益證被告與告訴人間之工作關係確屬
    僱佣無訛，況本件復有現場照片多幀、95年11月14日及同年
    12月12日財團法人佛教慈濟綜合醫院（下稱慈濟醫院）診斷
    證明書、行政院勞工委員會北區勞動檢查所 95年11月1日勞
    北檢營字第0951016706號函影本各乙紙及慈濟醫院 96年3月
    1 日函附丁○○病歷資料乙份附卷可證。雖被告嗣於審理中
    改口辯解，然此無非諉過之詞，旨在卸責，不足採信。又告
    訴人確係因本件工地事故自高處墜落，導致受有上開重傷害
    ，與被告之業務過失行為間，顯有相當因果關係亦明，被告
    自應就其業務過失行為負責。本件事證明確，被告犯行堪以
    認定，應予依法論科。
二、查被告係耀陞鋼鐵之負責人，承攬由磊庭營造股份有限公司
    所統包『鳳林鎮環保科技園區新建工程』之屋面及牆面工程
    ，再部分轉包予次包商或自行僱佣工人在該工程工地施工，
    本即負有提供符合標準之安全設施義務，其為從事業務之人
    ，應注意能注意，卻疏未提供為其工作之工人安全索、安全
    帶，導致受僱之工人丁○○由高處墜落，發生如事實欄所載
    重傷害之結果，核其所為，係犯刑法第284條第2項後段之業
    務過失傷害致重傷罪。爰審酌被告昔日前科素行及其於本件
    應負之過失責任，告訴人所受傷勢嚴重，至今仍無法回復正
    常生活與工作，並斟酌被告迄未與告訴人達成民事和解，暨
    事後仍執其詞，否認僱佣關係及過失責任之態度等一切情狀
    ，量處如主文所示之刑，並諭知易科罰金之折算標準。又查
    被告犯罪期間係在 96年4月24日以前，合於中華民國九十六
    年罪犯減刑條例第2條第1項第 3款之規定，應依法就其宣告
    刑減刑2分之1，並諭知減刑後之易科罰金折算標準，以示懲
    儆。
據上論斷，應依刑事訴訟法第299條第1項前段，刑法第284條第2
項後段、第41條第 1項前段，刑法施行法第1條之1，中華民國九
十六年罪犯減刑條例第2條第1項第 3款、第7條、第9條，判決如
主文。
本案經檢察官甲○○到庭執行職務。
中　　華　　民　　國　　96　　年　　11　　月　　5　　日
　　　　　　　　　刑事第一庭  法　官　張健河
上列正本證明與原本無異。
如對本判決不服，應於送達後10日內，向本院提出上訴狀（上訴
狀應記載具體上訴理由並應抄附繕本）告訴人或被害人如對於本
判決不服者，應具備理由請求檢察官上訴，其上訴期間之計算係
以檢察官收受判決正本之日期為準。
中　　華　　民　　國　　96　　年　　11　　月　　5 　　日
                              書記官
附錄本判決論罪之法律條文：
中華民國刑法第284條：
因過失傷害人者，處6月以下有期徒刑、拘役或5百元以下罰金，
致重傷者，處1年以下有期徒刑、拘役或5百元以下罰金。
從事業務之人，因業務上之過失傷害人者，處1 年以下有期徒刑
、拘役或1千元以下罰金，致重傷者，處3年以下有期徒刑、拘役
或2千元以下罰金。
